臺灣臺北地方法院小額民事判決
111年度北小字第1470號
原      告  昱達航空貨運承攬有限公司

法定代理人  林棟銘  
訴訟代理人  鄭雲安  
被      告  亨陽國際貿易有限公司


法定代理人  黃仁亨  
訴訟代理人  許淑惠  
上列當事人間請求給付費用事件，本院於民國一百一十一年九月
八日言詞辯論終結，判決如下︰
    主    文
原告之訴駁回。
訴訟費用新臺幣壹仟元由原告負擔。
    事    實
甲、原告方面：
一、聲明：被告應給付原告新臺幣（下同）五千零七十元，及自
    民國一百一十年九月十五日起至清償日止，按年息百分之五
    計算之利息。
二、陳述略稱：
  ㈠緣被告亨陽國際貿易有限公司於一百一十年六月六日委請原
    告承運貨物，並於同日開立帳單及發票，此批相關承運費用
    （代付運費/手續費等）款項共計九萬一千元，並於一百一
    十年八月三十一日支付八萬五千九百三十元，尚餘五千零七
    十元未付（計算式：91,000－85,930＝5,070）。嗣原告於一
    百一十年九月八日寄出存證信函催收應於函到五日內給付，
    被告於一百一十年九月九日收函，至一百一十年九月十四日
    已五日期滿並未給付，故以一百一十年九月十五日起算遲延
    利息，爰依契約法律關係提起本件訴訟。
  ㈡本件原告請求九萬一千元的金額，但被告扣掉五千零七十元
    的金額，被告認為延滯置倉費五千零七十元不應由被告支付
    ，但原告不負責報關的部分，原告把物品運送到臺灣貨櫃場
    後，並提出小提單（Delivery Order,D/O，下稱系爭提單）
    交付給被告找的報關行，被告的報關行延滯置倉的費用跟原
    告沒有關係，所以原告認為被告不應該扣這個錢。
  ㈢關於原告所提證據資料顯示船於一百一十年六月十二日就到
    基隆港，然原告於同年六月十五日才交付系爭提單給訴外人
    盛宏報關股份有限公司（下稱盛宏公司）的李小姐部分，是
    訴外人永然船務代理業股份有限公司（下稱永然公司）放系
    爭提單，不是原告手上有系爭提單而不交給盛宏公司，原告
    於一百一十年六月十日已把系爭提單資料交給訴外人盛宏公
    司的李小姐，是訴外人盛宏公司不願意先打報單，一定要等
    系爭提單才做資料，所以導致延滯。針對訴外人永然公司的
    覆函沒有意見，關於訴外人盛宏公司的覆函，並非原告不放
    系爭提單，導致延滯清關，而產生延滯費。
三、證據：聲請函詢訴外人永然公司，並提出收費通知單一件、
    統一發票影本一件、海運進口提單影本一件、存簿明細影本
    一件、存證信函影本一件、中華郵政掛號郵件收件回執及普
    通掛號函件執據影本各一件及電子郵件影本一件為證。
乙、被告方面：
一、聲明：原告之訴駁回。
二、陳述略稱：
  ㈠本件原告所述不屬實，故被告不願支付。此票貨物承攬產生
    倉租延滯費五千零七十元，係因原告文件未繳齊予訴外人永
    然公司，導致該船務公司無法放單給訴外人盛宏公司，嗣原
    告表示要與被告一起去永然公司對質，後來也是沒消息，被
    告委託原告，是原告未把系爭提單交給訴外人盛宏公司，導
    致無法順利報關產生的延滯倉租費。
  ㈡關於原告表示系爭提單交給被告找的報關行盛宏公司部分，
    其實是原告延遲交付系爭提單給盛宏公司，所以才會產生延
    滯置倉費。被告有致電詢問訴外人永然公司的蔡小姐，其表
    示不放系爭提單是因為原告沒有把資料繳齊給永然公司，所
    以才不放系爭提單，被告認為是原告的責任，被告找的報關
    行認為用草稿的報單是投機的作法，到時候正確的報單跟草
    稿的報單不一樣就會有麻煩。　
  ㈢關於本院卷第一一五頁永然公司覆函、第一四三頁盛宏公司
    覆函資料，證明就是永然公司不放系爭提單給原告公司，不
    曉得出什麼問題，但跟被告貨主沒有關係，希望釐清為什麼
    永然公司不放系爭提單給原告，因為沒有系爭提單，盛宏公
    司根本不能報關，這是正統的報關程序。
三、證據：無。
丙、本院依原告聲請函詢永然公司，並依職權函詢盛宏公司。
    理    由
一、程序方面：按不變更訴訟標的，而補充或更正事實上或法律
    上之陳述者，非為訴之變更或追加，民事訴訟法第二百五十
    六條定有明文，此項規定於小額訴訟程序準用之（民事訴訟
    法第四百三十六條之二十三、第四百三十六條第二項參照）
    。經查，本件原告原聲明起息日記載為「一百一十年九月一
    日」，嗣於一百一十一年九月八日言詞辯論程序中當庭更正
    起息日為「一百一十一年九月十五日」，參酌前揭規定，程
    序並無不合，應予准許。　
二、按當事人主張有利於己之事實者，就其事實有舉證之責任，
    民事訴訟法第二百七十七條前段定有明文。次按法院不能依
    當事人聲明之證據而得心證，為發現真實認為必要時，得依
    職權調查證據，民事訴訟法第二百八十八條第一項定有明文
    。再按原告於其所主張之起訴原因，不能為相當之證明，而
    被告就其抗辯事實，已有相當之反證者，當然駁回原告之請
    求。最高法院二十年上字第二四六六號裁判意旨參照。
三、經查：㈠原告主張被告委請原告承運貨物，款項共計九萬一
    千元，被告已支付八萬五千九百三十元，尚餘五千零七十元
    未支付云云，被告則以可歸責原告產生倉租延滯費五千零七
    十元應由原告承擔，故自運費扣抵等語置辯，揆諸前揭舉證
    責任之分配原則，原告若不能就倉租延滯費五千零七十元之
    產生與原告無關為相當之證明，而被告就可歸責原告產生倉
    租延滯費五千零七十元提出相當證明時，應駁回原告之請求
    ；㈡本院依原告聲請向訴外人永然公司函詢，該公司覆函除
    誤認係原告委託盛宏公司報關，並稱依運送人規定，經貨物
    承攬公司承攬且為電報放貨之貨物換單時須具備⒈更改切結
    書（如附件一）正本、⒉電報放貨切結書（如附件二）正本
    、⒊繳費證明（如附件三），然報關之盛宏公司於一百一十
    年六月十六日方才備齊運送人要求文件，該公司始得依運送
    人規定予以D/O換單（參本院卷第一一五頁），故盛宏公司
    為何於一百一十年六月十六日方才備齊運送人要求文件之原
    因，牽涉該公司所誤認「原告委託盛宏公司報關」之內容，
    故本院依職權再向盛宏公司函詢；㈢盛宏公司覆函除釐清其
    係受被告委任進行報關，並就當時與原告間之往來過程回覆
    稱依據海關頒佈之貨物通關自動化報關手冊之進口通關各步
    驟及相關業者及機關配合事項規定（附件⒋），報關行需於
    取得DO後再繕製報單進行通關作業，而該公司於一百一十年
    六月十五日以原告傳送之繳費單據及電放切結書影本向永然
    公司換取DO遭拒，原告於一百一十年六月十五日下午方派員
    將繳費單據及電放切結書正本文件送到該公司，故該公司於
    一百一十年六月十六日再前往永然公司取得DO正本即開始報
    關投單（參本院卷第一四三頁），另該公司提出原告寄送該
    公司一百一十年六月十日電子郵件內容記載「D/N請參閱，
    此單做僅為騰打報單使用」、「附上繳費單據及切結書資料
    ，待6/15上班後基隆永然船務領單」、「船公司現在不提供
    DO COPY…」（參本院卷第一四七頁）；㈣基於上揭永然公司
    與盛宏公司之覆函內容與資料可知，原告雖稱於一百一十年
    六月十日已把系爭提單資料交給訴外人盛宏公司的李小姐，
    是訴外人盛宏公司不願意先打報單云云，然依據海關頒佈之
    貨物通關自動化報關手冊之進口通關各步驟及相關業者及機
    關配合事項規定，報關行需於取得DO後再繕製報單進行通關
    作業，原告要求訴外人盛宏公司違反規定於未取得DO就先打
    報單自屬無據，倉租延滯費五千零七十元之產生，係因原告
    於一百一十年六月十五日下午方派員將繳費單據及電放切結
    書正本文件送到盛宏公司，導致取得DO後再繕製報單進行通
    關作業之程序延遲，原告自應承擔該倉租延滯費五千零七十
    元，被告自運費扣除該費用未予給付原告，具有正當理由，
    原告本件請求自屬無據。
四、綜上所述，原告本於契約法律關係，請求被告給付五千零七
    十元及自一百一十年九月十五日起至清償日止，按年息百分
    之五計算之利息，其請求為無理由，應予駁回。　　
五、本件訴訟費用額，依後附計算書確定如主文所示金額。
六、本件事證已臻明確，兩造其餘攻擊防禦方法，於本判決結果
    不生影響，爰不一一論述，併此敘明。
七、據上論結，原告之訴為無理由，並依民事訴訟法第七十八條
    ，判決如主文。
中　　華　　民　　國　　111 　年　　10　　月　　6 　　日
　　　　　　　　　　          臺北簡易庭   
　　　　　　　　　　          法      官  文衍正
以上正本係照原本作成。
如對本判決不服，須於判決送達後二十日內向本庭（臺北市○○○
路○段○○○○○巷○號）提出上訴狀。（須按他造當事人之人數附繕
本）。如委任律師提起上訴者，應一併繳納上訴審裁判費。
中　　華　　民　　國　　111 　年　　10　　月　　6 　　日
  　　　　　　　　　　　　　　書  記  官  高秋芬
訴訟費用計算書：
項        目             金  額（新臺幣）        備  註
第一審裁判費　　           1,000元
合　　　　計　　     　    1,000元 

附錄：
一、民事訴訟法第四百三十六條之二十四第二項：
    對於小額程序之第一審裁判上訴或抗告，非以其違背法令為
    理由，不得為之。
二、民事訴訟法第四百三十六條之二十五：
    上訴狀內應記載上訴理由，表明下列各款事項：
    (一)原判決所違背之法令及其具體內容。
    (二)依訴訟資料可認為原判決有違背法令之具體事實。